【裁判字號】    97,裁,2306
【裁判日期】    970422
【裁判案由】    限制出境
【裁判全文】
最  高  行  政  法  院  裁  定
                                     97年度裁字第02306號
上  訴  人  財政部
代  表  人  甲○○
被 上訴 人  乙○○
上列當事人間限制出境事件，上訴人對於中華民國96年12月27日
臺北高等行政法院96年度訴字第1775號判決，提起上訴，本院裁
定如下：
    主  文
上訴駁回。
上訴審訴訟費用由上訴人負擔。
    理  由
一、按對於高等行政法院判決之上訴，非以其違背法令為理由，
    不得為之，行政訴訟法第242條定有明文。同法第243條第1
    項規定，判決不適用法規或適用不當者，為違背法令；而判
    決有第243條第2項所列各款情形之一者，其判決當然違背法
    令。又提起上訴，應以上訴狀表明上訴理由並應添具關於上
    訴理由之必要證據，復為同法第244條第1項第4款及第2項所
    明定。準此，當事人提起上訴，如以原審判決有行政訴訟法
    第243條第1項不適用法規或適用不當為理由時，其上訴狀應
    有具體之指摘，並揭示該法規之條項或其內容；如以原審判
    決有第243條第2項所列各款情形之當然違背法令為理由時，
    其上訴狀應揭示合於該款之事實。如上訴狀未依此項方法表
    明，即難認為已對原審判決之違背法令有具體之指摘，其上
    訴自難認為合法。
二、本件上訴人對於臺北高等行政法院判決上訴，略以：被上訴
    人為永裕興業股份有限公司之臨時管理人，因該公司欠繳已
    確定之民國91及92年度營利事業所得稅（含滯納金及滯納利
    息）計新臺幣5,908,360元，已達限制欠稅營利事業負責人
    出境之金額標準，上訴人所屬臺北市國稅局依稅捐稽徵法第
    24條第3項規定，報由上訴人函請內政部警政署入出境管理
    局（該局業務自96年1月1日起併入內政部入出國及移民署辦
    理）限制被上訴人出境，並無違誤。原判決以公司臨時管理
    人行使職權受有限制，率認臨時管理人與董事、董事長及董
    事會不同，未察依公司法第23條、第193條規定，董事、董
    事長及董事會之職權亦受相關法令章程之限制，自屬判決違
    背法令。又公司法第208條之1及經濟部93年11月9日經商字
    第09300195140號函釋，已明確指出臨時管理人代行董事長
    及董事會職務，在執行職務範圍內，臨時管理人亦為公司負
    責人，原判決曲解上開函釋意旨，並忽略公司法第208條之1
    規定之釋示，核有判決不適用法規、判決不備理由或理由矛
    盾之違法。再者，稅捐稽徵法第24條第3項所稱之營利事業
    負責人之認定，應依該法之主管機關即上訴人之意見為是，
    原審逕以公司法第8條規定解釋其他法規之規定，顯係適用
    法令錯誤云云。經核原判決以臨時管理人與股份有限公司負
    責人有別，無稅捐稽徵法第24條第3項規定之適用，已在判
    決理由論述甚詳。上訴人仍執前詞，就原審駁斥其主張之理
    由，泛言判決不備理由或理由矛盾，而未具體表明原判決確
    有如何不適用法規或適用不當，或有如何違背司法院解釋或
    本院判例，及有如何合於行政訴訟法第243條第2項所列各款
    之情形，難認為已對原判決之違背法令有具體之指摘。依首
    揭規定及說明，其上訴自不合法，應予駁回。
三、依行政訴訟法第249條第1項前段、第104條、民事訴訟法第
    95條、第78條，裁定如主文。
中    華    民    國    97    年    4     月    22    日
                    最高行政法院第四庭
                        審判長法官  鍾  耀  光
                              法官  楊  惠  欽
                              法官  姜  仁  脩
                              法官  王  德  麟
                              法官  黃  清  光
以  上  正  本  證  明  與  原  本  無  異
中    華    民    國    97    年    4     月    22    日
                              書記官  王  史  民


司法院資訊處製作；財團法人民間司法改革基金會備份。
